【裁判字號】    94,上重訴,17
【裁判日期】    950118
【裁判案由】    違反毒品危害防制條例等
【裁判全文】
臺灣高等法院高雄分院刑事判決        94年度上重訴字第17號
上  訴  人
即  被  告  甲○○
                    （現另案於臺灣澎湖監獄執行）
選任辯護人  李衍志  律師
上列上訴人因違反毒品危害防制條例等案件，不服臺灣高雄地方
法院92年度重訴字第90號中華民國94年8 月2 日第一審判決（起
訴案號：臺灣高雄地方法院檢察署92年度偵字第11284 號），提
起上訴，本院判決如下：
     主  文
上訴駁回。
     事  實
一、甲○○明知海洛因經公告列為毒品危害防制條例第2 條第2
    項第1 款之第一級毒品，不得非法持有、運輸，竟與陳金發
    （業經另案判刑確定）、陳忠富（由檢察官另案偵查中）、
    及真實姓名年籍不詳、綽號「民仔」之成年男子（下稱「民
    仔」），共同基於運輸第一級毒品海洛因之犯意聯絡，由甲
    ○○於91年3 月21日上午，分別聯絡陳金發、陳忠富至屏東
    縣屏東市崁頂1-23號處會合，直至同日下午3 時30分許，由
    甲○○駕駛車牌號碼9S-6587 號自用小客車搭載陳金發，自
    屏東縣屏東市崁頂1-23號處出發，前往載運第一級毒品海洛
    因，陳忠富則留在屏東市崁頂1-23號處等候。甲○○與陳金
    發出發後，先行前往屏東市高屏大橋下涵洞處等候，不久，
    甲○○接獲電話聯絡，即趨車迴轉自高屏大橋旁交流道上橋
    直行至末端下橋，沿屏東市○○路行駛，直至建國路與和生
    路交岔路口方行停車，與搭乘計程車前來該處等候之綽號「
    民仔」之人碰面，由「民仔」自計程車上搬下1 只內裝有以
    黑色鋼製長形容器裝有第一級毒品海洛因37包（驗後淨重共
    計1792.80 公克，空包裝重共計32.25 公克，純度67.57 ％
    ，純質淨重1211.40 公克）及未有毒品反應之白色粉末3 包
    之國際快遞紙箱逕自搬上甲○○駕駛之前述自小客車後座，
    並隨同上車後，甲○○即駕車迅速駛離現場。之後，甲○○
    駕車返回屏東市崁頂1-23號處附近，由陳金發先行下車察看
    附近動態，甲○○與綽號「民仔」之人即駕駛前開自用小客
    車抵達屏東市崁頂1-23號騎樓，陳忠富即由屋內出外接應，
    並與甲○○及綽號「民仔」之人合力將該紙箱搬入屋內2 樓
    。不久，甲○○在屋內突接獲1 通電話，隨即匆忙將該只紙
    箱藏匿於隔壁第3 戶房屋之頂樓後，即與陳金發、陳忠富及
    綽號「民仔」之人由該屋後門分不同方向逃走，嗣為調查局
    人員當場逮獲陳金發及陳忠富2 人（甲○○與綽號「民仔」
    之人則順利逃逸離去），並於屏東市崁頂1-23號隔壁第3 戶
    房屋之頂樓，查獲內裝有黑色鋼製長形容器之國際快遞紙箱
    1 只（該紙箱嗣遭查獲人員棄置而未扣案），而在該黑色鋼
    製長形容器內起出前述第一級毒品海洛因37包及未有毒品反
    應之白色粉末3 包，而查悉上情。
三、案經法務部調查局南部地區機動工作組移送臺灣高雄地方法
    院檢察署檢察官偵查起訴。
     理  由
壹、證據能力部分：
一、按被告以外之人於審判外向法官所為之陳述，得為證據，刑
    事訴訟法第159 條之1 第1 項定有明文。證人吳東原、李博
    源、諸明章及共犯陳金發，於原審法院91年度重訴字第43號
    陳金發被訴毒品危害防制條例案件中所為之陳述，均屬被告
    以外之人於審判外向法官所為之陳述，依前開刑事訴訟法之
    規定，均具有證據能力。
二、次按被告以外之人於偵查中向檢察官所為之陳述，除顯有不
    可信之情況者外，得為證據，刑事訴訟法第159 條之1 第2
    項亦定有明文。本件共犯陳金發、陳忠富於檢察官偵查中所
    為之陳述內容，因其2 人當時均是以被告之身分接受偵訊，
    即檢察官並非以證人之地位予以偵訊，而依修正前刑事訴訟
    法之規定，並無命共同被告應予具結之明文，故其等2 人於
    偵查中所為之陳述，雖均未經具結，亦無修正後刑事訴訟法
    第158 條之3 規定之適用，先予敘明。再者，其等2 人均未
    曾供出偵訊時有何不法取供之情形，足見其2 人偵查中之供
    述具有任意性，客觀上並無顯有不可信之情況，且被告及辯
    護人對於其2 人偵查中之供述，亦不爭執其證據能力，是依
    首揭規定，其等2 人偵訊時之陳述內容，亦均具有證據能力
    。
三、按被告以外之人（包括證人、鑑定人、告訴人、被害人及共
    同被告等）於檢察事務官、司法警察官或司法警察調查中所
    為之陳述，與審判中不符時，其先前之陳述具有較可信之特
    別情況，且為證明犯罪事實存否所必要者，得為證據，刑事
    訴訟法第159 條之2 定有明文。所謂「前後陳述不符」之要
    件，應就前後階段之陳述進行整體判斷，以決定其間是否具
    有實質性差異，惟無須針對全部陳述作比較，陳述之一部分
    有不符，亦屬之。本件證人即共犯陳金發、陳忠富於警詢及
    法院審理時均曾為陳述，經核證人陳金發於本院經詰問所為
    陳述，與其警詢時之陳述內容，有關案發經過之細節，前後
    供述情節不一；另證人陳忠富究是何人搬運扣案毒品進入屋
    內一情，一稱被告與另名男子；一稱陳金發與該名男子，前
    後供述亦有不符，本院審酌其等2 人均未陳稱於警詢為供述
    時，有何不法取供之情，足認其2 人警詢時之陳述具有任意
    性，客觀上應具有較可信之特別情況，且亦為證明犯罪事實
    存否所必要，依上揭規定，其2 人於警詢中之證言亦有證據
    能力。
貳、實體部分：
一、訊據上訴人即被告甲○○（下稱被告）於本院審理庭時，對
    於上開事實表示沒有意見，並於辯論時僅陳稱：如果我有罪
    ，請以持有毒品罪判處之語，堪認被告對於上開事實並不爭
    執，僅辯稱上開事實不構成運輸毒品罪，同時陳稱查扣之毒
    品貨主為陳賜福云云。
二、經查：
  (一)上開事實，業據證人即共犯陳金發於調查局詢問時供承：「
    （請你詳述你陪同甲○○前去接運海洛因毒品及被逮捕之過
    程？）今（21）日上午9 時左右甲○○打行動電話給我說今
    天有一批貨要進來，叫我去幫他搬貨，於是我即於10時前到
    達甲○○前述住所，約下午3 時30分左右甲○○駕駛黑色30
    00CC裕隆轎車帶我外出接貨，我們在高屏大橋下繞了兩圈之
    後，駛至事先約定之屏東市○○路、和生路口看到路邊1 輛
    已經在那裡等候的計程車，甲○○即將車停靠在計程車後面
    ，綽號「民仔」男子從計程車下來並且搬了1 箱沈重的紙箱
    放進甲○○駕駛之裕隆黑色轎車後座，同時「民仔」也坐進
    後座，甲○○隨即將車駛離，在接近甲○○住所附近之路口
    ，叫我先行下車走路返回甲○○住所順便周圍檢查一下，甲
    ○○繼續開車帶著「民仔」在附近繞圈子檢查，我由甲○○
    住所後門翻圍牆進入甲○○住所不久，甲○○即與「民仔」
    開車返回住所，「民仔」並將該沈重紙箱搬上2 樓，甲○○
    與「民仔」並用工具想要打開紙箱裡頭的長形黑色鋼製容器
    ，正在開啟時，甲○○接到電話經告知被跟蹤了，住家外面
    有好幾台車很多人，於是甲○○即叫「民仔」將該長形黑色
    鋼製容器搬到頂樓隔壁陽台藏放，同時叫我和陳忠富趕快由
    後門逃跑，我與陳忠富由後門逃跑時即被貴專案小組當場逮
    捕」等語在卷（調查卷第3 至5 頁），而有關被告與陳金發
    駕車外出載運毒品時，確有共犯陳忠富及綽號「阿明」之男
    子留於屋內，並於陳金發單獨步行自後門翻越矮牆進入屋內
    時，該綽號「阿明」之男子即出外，被告與另一綽號「民仔
    」之男子搬1 紙沈重紙箱進屋未幾，即由陳金發告知陳忠富
    趕快逃跑等節，亦經證人即共犯陳忠富於調查局詢問時證述
    明確。而被告於本院審理時對於上開事實已不爭執，且綜觀
    被告偵訊及原審審理時之前後供述意旨，被告對於前述有關
    由伊駕駛車輛載陳金發如何前往屏東市○○路與和生路口，
    由綽號「民仔」將內裝有扣案海洛因之紙箱搬上車，並即上
    車，再由被告駕車返回原出發處所等情亦不爭執，經核被告
    前揭不爭執之事項，與證人陳金發、陳忠富所供述前揭情節
    均相符合，上開供述證據自可採為認定犯罪事實之證據。至
    被告於偵訊及原審審理時均否認犯罪，惟查被告於偵訊時先
    後陳稱：是陳金發叫我載他一起去接他朋友，不知道扣案海
    洛因是何人的；我去頭前溪找陳忠富，我剛到時陳忠富就叫
    我載陳金發去屏東載陳忠富的朋友，那人上車時有背一個行
    李各語；另於原審審理時除陳稱只是載陳金發去找朋友，他
    2 人上車時有搬紙箱上車，載陳金發回來後，根本沒有進去
    屋內等語，經核被告上開供述非但前後不一，且與證人陳金
    發、陳忠富證述上情不符，殊難予以採信，合此敘明。
  (二)有關被告遭調查局人員全程跟監查獲之經過，亦經證人即查
    獲本案之調查局人員吳東原、李博源、諸明章於原審91年度
    重訴字第43號陳金發被訴違反毒品危害防制條例案件中證述
    明確，證人吳東原證述：本件在查獲當日事先已得到線報，
    確定當天會有1 包毒品自大陸珠海進來，伊與其他同仁就展
    開佈署，伊負責監控甲○○位於屏東市崁頂1-23號住處。於
    查獲當日下午2 時30分許，伊發現陳忠富單獨1 人騎機車到
    崁頂1023號處，而依據先前跟監之結果，當時屋內尚有甲○
    ○及陳金發。嗣於同日下午3 時30分許，被告駕駛車牌號碼
    9S-6587 號黑色自用小客車，搭載陳金發外出，陳忠富則未
    跟著出門。之後，被告所駕駛之車輛，約於同日下午4 時20
    分至30分間回到崁頂1-23號住處前，而在快靠近該處時，陳
    金發先行下車，被告再開車與「民仔」一起到崁頂1-23號處
    ，將車子停在騎樓後一同下車，此時陳忠富也自屋內出來，
    被告遂叫陳忠富將內藏毒品之包裹，一同迅速地搬進屋內。
    待被告等3 人將毒品搬進屋內後，伊與其他同仁就展開行動
    ，但進屋時，甲○○與「民仔」已自後門逃走，而陳金發與
    陳忠富則在該住處的後門被查獲等語（92偵字11284 號卷第
    78至80頁）；證人李博源證述：伊係經同事吳東原的通知，
    而知悉甲○○及陳金發在查獲當日下午3 時30分許出門，遂
    騎乘機車跟監被告、陳金發2 人，其2 人出巷子後，走1 條
    較小的路到高屏大橋下的涵洞下，在涵洞下有1 部計程車在
    招客，他們停下來與計程車司機聊了幾句，一下子就走了，
    並且迴轉開了半公里，自涵洞旁的交流道上高屏大橋，當時
    他們的車速很慢，... 之後他們就開上高屏大橋，並加快速
    度，而因為伊是騎機車，無法跟上，遂另外通知同事跟監。
    待被告、陳金發2 人下高屏大橋後，就沿建國路開，沒多久
    就接和生路，在屏東市○○路要轉和生路的轉角處與「民仔
    」碰面，當時伊停在後面假裝在等紅綠燈，看見「民仔」先
    坐計程車到達現場等被告2 人，當時計程車還沒有開走，而
    被告及陳金發到了之後，被告沒有下車，只有陳金發下車，
    並與「民仔」稍微示意一下、交談了幾句，嗣陳金發幫「民
    仔」開後座車門，「民仔」將內藏毒品的包裹搬上後座，包
    裹很重，「民仔」在搬運時是非常費力的搬上去，之後「民
    仔」隨即坐進後座，陳金發還是坐回他原來坐的副駕駛座的
    座位，由被告開車離開，他們自碰面到開車離開約5 分鐘之
    久。之後他們就沿著和生路要往屏東市崁頂1-23號方向走，
    但並沒有直接回去，而是先沿著和生路左轉巷子在繞路，之
    後又鑽出和生路繼續走，右轉萬丹方向的產業道路，往屏東
    市崁頂1-23號方向開，當時這條產業道路週遭都沒有住屋，
    伊怕被發現，就以定點跟監。之後他們自產業道路繞出來快
    接近屏東市崁頂1-23號處時，伊有看見甲○○將車窗搖下來
    ，頭不時往後看，伊並遠遠的看他們開到屏東市崁頂1-23號
    的巷子彎進去，... 而在查獲本案之後，同仁有訪查當地的
    農夫，該農夫有看到甲○○與「民仔」是自另一側的產業道
    路跑掉的等語（見同上偵卷第80至82頁）；證人諸明章證述
    ：伊與同仁於查獲當日的中午之前，就在屏東市崁頂1-23號
    被告住處附近埋伏，伊負責在省道外頭監控，當時伊並沒有
    看到陳金發是何時進入該屋內。嗣在當日下午3 時30分許，
    伊接獲通報表示該屋門口之黑色自用小客車開出來了，伊就
    在後面開車跟監，看到陳金發坐在車子右側的副駕駛座上。
    剛開始他們先繞到高屏大橋下面，與1 位計程車司機交談3
    、5 分鐘，而被告、陳金發離去該處後，伊接獲通報說陳金
    發2 人之車子停在屏東市○○路及另1 條路的轉角處... 伊
    遂趕去他們接貨的現場，但伊到現場時，他們已經離開了，
    伊就依照同事通報的情形，往被告的住處行駛，而在未到被
    告住處之前，陳金發他們的車子在屏東市崁頂1-23號附近繞
    來繞去。之後是吳東原通報陳金發他們的車子已到達，貨已
    經搬到屋子裡面，並將前面的鐵捲門拉下來。嗣伊看到陳金
    發自屋邊的田埂裡鑽出來，判斷陳金發應該是自甲○○住處
    的後門出去沿著水溝渠走，向伊這邊要逃竄，當時陳金發的
    神色很慌張，此時陳忠富也自陳金發出來的地方鑽出來，神
    情同樣很緊張。但當時伊並沒有看到甲○○及「民仔」是如
    何跑掉的，直到事後向在附近種菜的2 位婦人打聽，才知道
    他們2 人是自另一邊跑掉了等語（見同上偵卷第88、89頁）
    。是依上開證人之證述內容，本件運輸之毒品係以被告所住
    居之屏東市崁頂1-23號為目的地，且被告於載運上開毒品之
    過程，多有刻意迂迴繞路，事後於毒品載運至上開處所後獲
    悉已遭跟監，即倉皇由後門分別逃竄等情，足徵被告知悉所
    載運之物品係為毒品海洛因之事實甚明。
  (三)至共犯即證人陳金發及陳忠富，均否認參與本件犯行，陳金
    發於偵訊中稱：案發當日是甲○○找伊去幫忙搬東西，伊與
    甲○○坐車出去，後來甲○○又說不用伊幫忙了，就載伊回
    甲○○住處，並由甲○○及「民仔」二人自行搬貨云云（見
    同上偵卷第50頁），另於其被訴違反毒品危害防制條例案件
    中（原審91年度重訴字第43號）審理中辯稱：案發當日是被
    告打電話給伊，叫伊幫忙搬羊肉等語；而陳忠富則於陳稱：
    案發當日，伊與綽號「阿明」之友人到屏東市崁頂1-23號處
    找甲○○談論車子遭扣押之事云云。惟查：被告就陳金發及
    陳忠富所辯上情從未予以證實，由此已徵其2 人上開辯解是
    否可信，顯有可疑之處；且陳金發前揭供述亦有矛盾不符之
    處；而陳忠富於調查局詢問時僅陳稱：當時我只是陪「阿明
    」到該處訪友云云，經核亦與其前揭供述不一；又本案之毒
    品係裝填於黑色鋼製長形容器內，再置於1 紙箱中載運，且
    除被告、陳忠富外，尚有綽號「阿明」、「民仔」等多人在
    場，是苟若陳金發辯稱僅係前往幫助載運羊肉，不知毒品等
    語為真，則衡諸常情，單由被告及陳忠富等人前往即可，被
    告何需大費周章以電話邀約陳金發共同前往在先，並於載運
    該批毒品返回租住處所時，不避嫌地在陳金發之目睹下欲打
    開該只裝有第一級毒品海洛因之黑色鋼製長形容器在後，而
    不畏陳金發於發覺所載運非羊肉時，有遭被告陳金發舉發或
    黑吃黑之危險之理，況陳金發、陳忠富2 人離去時，是由後
    門翻牆而出，此情亦為其2 人所是認，若其2 人事先不知所
    載運之紙箱內裝有毒品，其等大可直接打開前門門鎖，就近
    騎乘停放於前門騎樓下之機車離去，又豈會捨近求遠，於翻
    越後門之矮牆後，欲繞道經過隔鄰房屋後，再至前門騎乘機
    車離去而悖於常態之舉，是足認陳金發、陳忠富應知該只黑
    色鋼製黑色長形容器內所裝者為第一級毒品海洛因，故而於
    知悉有檢調人員跟監時，即倉皇自後門逃逸至為灼然。綜上
    論述，足認陳金發、陳忠富2 人與被告及綽號「民仔」之男
    子，就上開載運毒品之犯行，彼此間有犯意聯絡及行為之分
    擔，至為明確。陳金發與陳忠富所辯上情，要屬為己卸責之
    詞，本院不予採認。
  (四)查扣之黑色鋼製長形容器所起出之40包物品，其中37包物品
    ，經法務部調查局鑑驗結果，確為第一級毒品海洛因37包（
    驗後淨重共計1,792.80公克，空包裝重共計32.25 公克，純
    度為67.57 ％，純質淨重1,211.40公克）無誤，有法務部調
    查局91年4 月25日調科壹字第220013245 號鑑定通知書附卷
    可佐（見同上偵卷第61頁），毒品數量非少，雖辯護人抗辯
    上開扣案毒品自載運地點至上開被告租住處所，兩地相距不
    過約僅400 公尺，尚難認被告有運輸毒品之主觀意圖云云，
    惟依前揭說明，被告等人自載運該批毒品後，並非直接返回
    上開處所，而係一再迂迴繞路，有悖於一般載運常情，則依
    此實際載運毒品之情，顯非所謂「零星夾帶」或「短途持送
    」之情形，被告有運輸上開毒品之意圖，已然明確。被告及
    辯護人均辯稱被告所為僅是單純持有毒品云云，要難採信。
  (五)被告原審辯護人曾聲請鑑定扣案之電鑽、黑色鋼製長形容器
    及屏東市崁頂1-23號房屋租賃契約書上有無被告之指紋，欲
    證明被告未曾碰觸上開物品，並未為本件載運毒品之犯行云
    云，嗣經原審函請內政部警政署刑事警察局及高雄市政府警
    察局鑑定結果，因扣案之電鑽及黑色鋼製長形容器未發現可
    供比對之指紋而無法比對，有內政部警政署刑事警察局93年
    3 月10日刑紋字第09353579號鑑驗書及高雄市政府警察局92
    年10月28日高市警鑑字第0920068321號函在卷可稽（原審卷
    第68、118 頁），而前開房屋租賃契約書上之指紋，則因紋
    線欠清晰、特徵點不足，而無法比對，亦有內政部警政署刑
    事警察局92年10月23日刑紋字第0920201150號鑑驗書附卷足
    參（原審卷第67頁），是依此鑑定結果雖無從於扣案物品中
    比對出有被告指紋之存在，惟因被告於本院審理時對其確有
    參與載運毒品之犯行未予爭執，已詳敘如前，故尚難僅憑此
    鑑定結果，即為有利於被告之認定。另被告於原審抗辯前揭
    屏東市崁頂1-23號查獲地點非伊所承租云云。第查：依卷附
    房屋租賃契約書及屋主盧英之證述，雖無從直接證明該屋為
    被告所承租之情，然依證人陳金發於調查局詢問時所陳稱：
    該查獲處所為被告所承租，僅有被告1 人居住之語，及證人
    陳忠富調查局詢問時多次陳稱：當日伊與綽號「阿明」男子
    到被告住處之語，再佐以證人盧英供稱：承租男子均使用車
    號9S-6587 號黑色裕隆轎車代步，及本件被告載運毒品犯行
    ，其出發及載運毒品之目的地均為上開處所等情，被告於本
    案查獲前後，確有於該處所進出之事實，應已明確。縱或不
    然，惟因本案自被告駕車從上開處所出發，迄至載運毒品返
    回該處所之整個過程，均在調查局人員全程監控下而查獲，
    已詳述如前，則該處所究竟是否為被告所承租一情，對於被
    告所犯上開犯罪事實之認定，亦不生影響，是被告如上辯解
    ，亦難為有利於被告之認定。
  (六)按毒品危害防制條例第17條所稱供出毒品來源，因而破獲者
    ，得減輕其刑，其立法意旨重在鼓勵具體供出其上游販毒者
    ，俾資追查該毒梟前手及其上游毒品，以杜絕毒品之蔓延與
    氾濫為目的。倘未因其自白進而查獲毒梟前手或其上游毒品
    者，自不得執此邀本條規定之寬減（最高法院92年台上字第
    2897號判決意旨參照）。被告於本院審理時雖供稱扣案毒品
    是陳賜福所有云云，然被告同時亦坦承並未因此而破獲之語
    ，況證人李東原亦已證稱：查獲當日事先已得到線報，確定
    當天會有1 包毒品自大陸珠海進來之語（詳見證人前揭證述
    內容），足見被告所述之情縱然屬實，亦與首揭減刑之要件
    不符，被告辯護人認被告所為得依上開規定減輕其刑，尚有
    誤會，合此敘明。
三、按海洛因為毒品危害防制條例第2 條第2 項第1 款所稱之第
    一級毒品。核被告所為，係犯毒品危害防制條例第4 條第1
    項之運輸第一級毒品罪。被告持有第一級毒品海洛因之低度
    行為應為運輸之高度行為所吸收，不另論罪。被告與陳金發
    、陳忠富、綽號「民仔」等人，就上開犯行，有犯意聯絡及
    行為分擔，皆為共同正犯。
四、原審認被告罪證明確，因而適用毒品危害防制條例第4 條第
    1 項、第18條第1 項前段、第19條第1 項，刑法第11條、第
    28條、第37條第1 項等規定，並審酌被告運輸第一級毒品海
    洛因，企圖使第一級毒品海洛因流入市面，惡性重大，且其
    先前已曾因販賣第二級毒品案件，經最高法院以92年度台上
    字第4187號判決判處有期徒刑15年確定，有臺灣高等法院被
    告全國前案紀錄表及臺灣高雄地方法院檢察署被告之刑案資
    料查註紀錄表在卷可稽，竟不知戒慎、悔悟，仍為本件犯行
    ，並於原審審理中否認運輸第一級毒品犯行，態度非佳，復
    參以其運輸毒品之數量非少，若流入市面，所生之危害非淺
    等一切情狀，量處無期徒刑，並依法宣告褫奪公權終身。扣
    案之第一級毒品海洛因37包（驗後淨重共計1,792.80公克，
    空包裝重共計32.25 公克，純度為67.57 ％，純質淨重1,21
    1.40公克），應依毒品危害防制條例第18條第1 項前段規定
    ，併予宣告沒收銷燬之。至於鑑識耗損之第一級毒品海洛因
    ，既已滅失，爰不再行諭知沒收銷燬。另查扣之黑色鋼製長
    形容器1 只，為共犯本件運輸第一級毒品犯行之人「民仔」
    所有，且係供運輸本件毒品之用，應依毒品危害防制條例第
    19 條 第1 項規定沒收之。至本案另扣得之注射軟管28組、
    注射針筒60支、千元紙鈔20張、電子磅秤1 台、含有第二級
    毒品美沙冬成分之急支糖漿4 瓶、各式針劑110 支、吸食器
    1 組、夾鏈袋1 批、第二級毒品甲基安非他命1 包、香煙4
    支、砂輪機1 支、電鑽1 支、監視器含鏡頭1 組、生理食鹽
    水9 瓶、研磨器具1 組、行動電話3 支及未有毒品反應之白
    色粉末3 包，因無證據證明與被告所犯本件運輸毒品犯行有
    何關係，爰不為沒收之宣告，併此敘明。其認事用法，核無
    不合，量刑亦屬允當。被告上訴意旨認其所為犯行應僅成立
    持有毒品罪，而不應以運輸第一級毒品罪論處，並認應依同
    條例第17條規定減刑，指摘原判決不當，並無理由，應予駁
    回。
五、被告被訴偽造國民身分證、持有第二級毒品犯行部分，已經
    原審判決確定在案，不再論列。
據上論斷，應依刑事訴訟法第368條，判決如主文。
本案經檢察官姜麗儒到庭執行職務。
中    華    民    國    95    年    1     月    18    日
                  刑事第七庭    審判長法  官   莊飛宗
                                      法  官   曾逸誠
                                      法  官   黃三友
以上正本證明與原本無異。
如不服本判決應於收受本判決後10日內向本院提出上訴書狀，其
未敘述上訴理由者，並得於提起上訴後10日內向本院補提理由書
狀（均須按他造當事人之人數附繕本）「切勿逕送上級法院」。
中    華    民    國    95    年    1     月    19    日
                                      書記官    黃玉珠
附錄本判決論罪科刑法條：
毒品危害防制條例第4 條第1 項：
製造、運輸、販賣第一級毒品者，處死刑或無期徒刑；處無期徒
刑者，得併科新台幣1,000 萬元以下罰金。


司法院資訊處製作；財團法人民間司法改革基金會備份。
